臺灣板橋地方法院刑事判決　　　　　　　 94年度訴字第496號
公訴人　臺灣板橋地方法院檢察署檢察官
被　告　甲○○
　　　　　　　　（現另案於臺灣桃園監獄執行中）
上列被告因違反毒品危害防制條例案件，經檢察官提起公訴（93
年度偵字第9092號），被告於本院準備程序中就被訴事實為有罪
之陳述，經本院合議庭裁定由受命法官獨任進行簡式審判程序，
並判決如下：
    主  文
甲○○連續轉讓第二級毒品，處有期徒刑捌月。
扣案之第二級毒品安非他命小包（合計淨重壹點零公克，空
包裝總重零點伍捌公克）均沒收銷燬。
    事  實
一、甲○○前曾因違反麻醉藥品管理處罰條例案件，經本院以86
    年度簡字第87號判決判處有期徒刑4 月，如易科罰金，以銀
    元300 元折算1 日確定，於87年5 月13日執行完畢。又因違
    反麻醉藥品管理處罰條例案件、違反藥事法案件、違反毒品
    危害防制條例案件，分別經臺灣高等法院以87年度上訴字第
    4382號判決判處有期徒刑5 年2 月確定、本院以88年度訴字
    第330 號判決判處有期徒刑4 月確定、本院以90年度易字第
    1002號判決判處有期徒刑5 月，如易科罰金，以銀元300 元
    折算1 日確定，並經本院以90年度聲字第2804號裁定定應執
    行有期徒刑5 年9 月，於88年10月19 日 入監執行，91年4
    月18日因縮短刑期假釋出監，所餘期間交付保護管束，指揮
    書執畢日期為94年5 月16日。又於93年間，因違反毒品危害
    防制條例案件，經本院以93年度訴字第1459號判決，就連續
    施用第一級及第二級毒品，分別判處有期徒刑7 月、3 月，
    並定應執行有期徒刑8 月，嗣經上訴，為臺灣高等法院以93
    年度上訴字第3222號駁回上訴確定（以上於本件均不構成累
    犯）。詎猶不知悔改，深知安非他命為毒品危害防制條例第
    2 條第2 項第2 款所列管之第二級毒品，依法不得持有及轉
    讓，竟仍基於轉讓第二級毒品安非他命之概括犯意，於93年
    5 月21日某時許，在臺北縣三峽鎮○○街華南銀行前，無償
    提供不詳數量之第二級毒品安非他命1 小包予其友人蘇建璋
    施用。復於同年5 月28日某時許，在臺北縣三峽鎮○○路上
    某處，再次無償提供第二級毒品安非他命1 小包（淨重0.78
    公克，空包裝重0.20公克，起訴書誤載為淨重0.08公克，毛
    重1.0 公克）予蘇建璋施用。嗣於93年5 月28日10時15分許
    ，在臺北縣三峽鎮○○街25號前，經警當場查獲蘇建璋，並
    扣得甲○○所無償提供之安非他命1 小包（淨重0.78公克，
    空包裝重0.20公克），隨後再於同日14時50分許，為警循線
    於臺北縣三峽鎮○○路1 段276 巷88弄19號前查獲甲○○，
    並扣得安非他命2 小包（合計淨重0.52公克，空包裝總重0.
    38公克），因悉上情。
二、案經臺北縣政府警察局海山分局報請臺灣板橋地方法院檢察
    署檢察官偵查起訴，嗣經本院裁定進行簡式審判程序。
    理  由
一、訊據被告甲○○於本院準備程序及審理時，對於前揭無償提
    供第二級毒品安非他命予蘇建璋施用之事實，坦承：「承認
    有檢察官所起訴之事實，我沒有收錢，轉讓的時間第1 次是
    93 年5月21日，第2 次是93年5 月28日，地點分別在三峽的
    和平街及三峽的介壽路，我給他的量都不多，都只有一點點
    ，第1 次是1 小包，第2 次也是1 小包。警察於查獲當天在
    蘇建璋身上查獲的那1 小包就是我給他的。後來警察在介壽
    路查獲到我時，確實在我身上有扣到2 小包安非他命，我給
    蘇建璋的那1 小包就是從裡面分出去的。我是礙於朋友情面
    ，不好意思拒絕，才給蘇建璋的。」等語不諱（見本院卷第
    35頁、第36頁、第57頁、第58頁），核與證人蘇建璋於警詢
    、偵查中所證述之情節互相一致，並有白色結晶物3 小包扣
    案可資佐證（其中1 小包係自證人蘇建璋身上起出，另2 小
    包係自被告甲○○身上起獲），且上開扣案之白色結晶物3
    小包，經送法務部調查局檢驗結果，確均含第二級毒品安非
    他命成分（其中自證人蘇建璋身上起獲之1 小包淨重0.78公
    克，空包裝重0.20公克；自被告甲○○身上起獲之2 小包合
    計淨重0.52公克，空包裝總重0.38公克）等情，亦有法務部
    調查局94年4 月22日調科壹字第09462101190 號檢驗通知書
    1 紙附卷可稽（見本院卷第39頁）。綜上，足徵被告上開出
    於任意性之自白應與事實相符，堪予採信，本件事證已臻明
    確，被告前開犯行堪以認定，應依法論科。
二、按安非他命為毒品危害防制條例第2 條第2 項第2 款所列管
    之第二級毒品，依法不得持有及轉讓。被告基於朋友情誼，
    無償提供第二級毒品安非他命予證人蘇建璋施用，核其所為
    ，係犯毒品危害防制條例第8 條第2 項之轉讓第二級毒品罪
    。被告因轉讓而持有第二級毒品安非他命之低度行為，應為
    轉讓之高度行為所吸收，不另論罪。被告先後2 次轉讓第二
    級毒品安非他命之犯行，時間緊接，所犯構成要件復相同，
    顯係基於概括犯意反覆為之，為連續犯，應依刑法第56條規
    定，以1 罪論，並加重其刑。爰審酌被告自身有施用毒品惡
    習，明知施用毒品可導致人體精神障礙、性格異常，甚至造
    成生命危險，竟仍無償提供第二級毒品予他人施用，殘害他
    人身體之健康，應嚴予非難，並參酌被告為本件犯行之動機
    ，乃係因礙於朋友情誼始為之，犯罪之手段為無償提供，犯
    罪之次數為2 次，以及犯後已能坦承犯行，知所悔悟，態度
    良好等一切情狀，量處如主文所示之刑，以資懲儆。扣案之
    第二級毒品安非他命3 小包（合計淨重1.30公克，空包裝總
    重0.58公克），為查獲之第二級毒品，不問屬於犯人與否，
    均應依毒品危害防制條例第18條第1 項前段規定宣告沒收銷
    燬之。
三、據上論斷，應依刑事訴訟法第299 條第1 項前段、第273 條
    之1 第1 項，毒品危害防制條例第8 條第2 項、第18條第1
    項前段，刑法第11條前段、第56條，判決如主文。
本案經檢察官程秀蘭到庭執行職務。
中　　華　　民　　國　　94　　年 　　6   　月　　9    日
      　              　刑事第十庭　法　官  黃若美
上列正本證明與原本無異。
如不服本判決，應於判決送達後10日內向本院提出上訴狀 (應附
繕本)， 上訴於臺灣高等法院。
                                    書記官  曹秋冬
中　　華　　民　　國　　94　　年　　6 　　月　　10　　日
附錄本案論罪科刑法條全文：
毒品危害防制條例第8條
轉讓第一級毒品者，處1 年以上7 年以下有期徒刑，得併科新台
幣1百萬元以下罰金。
轉讓第二級毒品者，處6 月以上5 年以下有期徒刑，得併科新台
幣70萬元以下罰金。
轉讓第三級毒品者，處3 年以下有期徒刑，得併科新台幣30萬元
以下罰金。
前三項之未遂犯罰之。
